【裁判字號】    97,易,1035
【裁判日期】    971114
【裁判案由】    詐欺
【裁判全文】
臺灣臺中地方法院刑事判決              97年度易字第1035號
公  訴  人  臺灣臺中地方法院檢察署檢察官
被      告  戊○○
上列被告因詐欺案件，經檢察官提起公訴（96年度偵字第29210
號）及移送併辦 (臺灣高雄地方法院檢察署96年度偵字第9352號
、臺灣臺北地方法院檢察署96年度偵字第9787號) ，被告於準備
程序中就被訴事實為有罪之陳述，受命法官於聽取當事人之意見
後，由本院合議庭裁定由受命法官獨任以簡式審判程序判決如下
：
    主    文
戊○○幫助意圖為自己不法之所有，以詐術使人將本人之物交付
，處有期徒刑貳月，如易科罰金，以新臺幣壹仟元折算壹日。
    犯罪事實
一、戊○○可預見他人蒐集存摺、印章、提款卡等帳戶資料，顯
    係欲以該蒐集來之帳戶遂行財產上犯罪之目的，而將個人帳
    戶提供他人使用，並可預見此帳戶足供為詐欺取財之人頭帳
    戶，以收取受騙之人匯入之款項，仍不違背其本意，竟基於
    幫助詐欺集團詐欺取財之不確定故意，於民國96年7、8月間
    某日，在臺北市○○路某郵局，將其在聯邦商業銀行通化簡
    易型分行所申請開立帳號00000000000000號金融帳戶 (下簡
    稱聯邦銀行帳戶) 之存摺、提款卡及印章，寄予自稱是聯邦
    國際快遞之「唐麗貞」，由其轉寄至自稱香港六合彩公司「
    王先生」之成年人，嗣戊○○並在電話中告知「王先生」上
    開聯邦銀行帳戶之提款卡密碼，而容許他人作為詐欺取財之
    用。該不詳姓名年籍自稱為「王先生」之成年人所屬犯罪集
    團成員，基於意圖為自己不法所有之概括犯意，而為下列詐
    欺取財犯行：（一）於96年9月24日以電話聯繫乙○○，佯
    稱其抽中北海道休閒度假村抽獎活動，獲得衛浴設備一套，
    可折價現金為新臺幣（下同）900,000元，並邀請乙○○投
    資香港海外公司，致乙○○陷於錯誤，於同年月27日某時至
    合作金庫商業銀行社口簡易型分行，臨櫃匯款30,000元至戊○○上開聯邦銀行帳戶後，隨即由該詐騙集團成員將款項領
    出；（二）於96年9月27日，丁○○接獲自稱北海道度假村
    之會計主任「陳志忠」之電話，佯稱其抽中北海道休閒度假
    村抽獎活動三獎，獲得衛浴設備一套，可折價現金為900,00
    0元，惟須加入該會成為會員，入會費為210,000元，致丁○○陷於錯誤，於同年月29日某時至兆豐國際商業銀行，臨櫃
    匯款128,000元至戊○○上開聯邦銀行帳戶後，隨即由該詐
    騙集團成員將款項領出；（三）於96年9月29日上午10時許
    ，丙○○接獲該詐欺集團成員之電話，佯稱其帳戶遭人冒名
    開戶而被凍結，因辦案需要須先匯款97,000元以解除凍結，
    致丙○○誤信為真而陷於錯誤，遂於當日中午11時49分許，
    至臺中縣豐原市○○路200號之彰化商業銀行南豐分行，臨
    櫃匯款97,000元至戊○○上開聯邦銀行帳戶內，隨即由該詐
    欺集團成員領出。嗣乙○○、丁○○、丙○○存入款項後察
    覺有異，乃先後報警處理，經警依據前揭帳戶循線查獲戊○○，始悉上情。
二、案經丙○○訴由臺中縣警察局豐原分局報請臺灣臺中地方法
    院檢察署檢察官偵查起訴，及雲林縣警察局虎尾分局報請臺
    灣雲林地方法院檢察署檢察官呈請臺灣高等法院檢察署令轉
    臺灣高雄地方法院檢察署檢察官移送併辦，以及臺北市警察
    局大安分局報請臺灣臺北地方法院檢察署檢察官移送併辦。
    理    由
一、上開犯罪事實，業據被告戊○○於本院審理時自白不諱，核
    與證人即被害人丁○○、乙○○於警詢中，及證人即被害人
    丙○○於警詢及偵訊中所指訴之情節大致相符，復有被告所
    有上開聯邦銀行帳戶存戶基本資料、交易明細各1份，並被
    害人丙○○提出之彰化銀行匯款回條聯、偽造之法務部行政
    執行假扣押處分命令影本及偽造之臺灣臺北地方法院檢察總
    署偵查卷宗影本各1份，被害人丁○○提出之兆豐國際商業
    銀行國內匯款申請書1張，被害人乙○○提出之合庫銀行匯
    款申請書回條聯1張在卷可證，足見被告自白與事實相符，
    應堪採信。本件事證明確，被告上開幫助詐欺取財之犯行，
    應堪認定。
二、本件被告戊○○提供其所有上開聯邦銀行帳戶之存摺、金融
    卡、印章及密碼等物，予自稱「王先生」之成年人及其所屬
    詐騙集團作為詐欺取財之用，係屬基於幫助他人詐欺取財之
    不確定故意，且所為係詐欺取財罪構成要件以外之行為，核
    其所為係犯刑法第339條第1項詐欺取財罪之幫助犯，爰依同
    法第30條第2項規定，按正犯之刑減輕之。又被告以一幫助
    詐欺之行為，幫助詐騙集團分別詐騙被害人乙○○、丁○○
    、丙○○等人之財物，係一行為觸犯數個相同罪名，為想像
    競合犯，應依刑法第55條規定，從一重處斷。另檢察官移送
    併辦部分與本件經檢察官起訴部分係屬想像競合之裁判上一
    罪關係，基於審判不可分原則，本院自應併予審理，附此敘
    明。爰審酌被告提供帳戶供他人非法使用，使詐騙集團之成
    員易於得手，助長詐欺之犯罪風氣，嚴重危害社會治安，並
    使被害人乙○○、丁○○、丙○○因此各被詐騙30,000元、
    128,000元、97,000元，然被告本身未實際參與本件詐欺取
    財之犯行，可責難性較小，暨其於本院審理時坦承犯行，尚
    知悔悟之犯罪後態度，並其前無其他前科，素行尚佳等一切
    情狀，量處如主文所示之刑，並諭知易科罰金之折算標準，
    以資懲戒。
據上論斷，依刑事訴訟法第273條之1第1項、第299條第1項前段
，刑法第339條第1項、第30條第1、2項、第41條第1項前段、第
55條，刑法施行法第1條之1，判決如主文。
本案經檢察官甲○○到庭執行職務
中    華    民    國    97    年    11    月    14    日
                        刑事第三庭  法  官  楊曉惠
上正本證明與原本無異。
如不服本判決，應於送達後十日內向本院提出上訴狀（須附繕本
）。
上訴書如未敘述理由，應於上訴期間屆滿後20日內補提理由書於
本院。
                                    書記官  陳玲誼
中    華    民    國    97    年    11    月    14    日
附錄論罪科刑法條
刑法第339條
意圖為自己或第三人不法之所有，以詐術使人將本人或第三人之
物交付者，處五年以下有期徒刑、拘役或科或併科1000元以下罰
金。
以前項方法得財產上不法之利益或使第三人得之者，亦同。
前二項之未遂犯罰之。


司法院資訊處製作；財團法人民間司法改革基金會備份。
